el: Προβλεπόμενη εφαρμογή ραψίματος: Πολλαπλών χρήσεων; Απλικέ; Τρύπωμα; Κουμπότρυπα; Κέντημα (στο χέρι); Κέντημα (με μηχανή); Ράψιμο ενδυμάτων; Τζιν/Denim; Δερματοτεχνία; Εξωτερικού χώρου/τέντες; Ένωση κομματιών (piecing); Καπιτονέ (Quilting); Κοπτοράπτης/overlock; Εξωτερικό γαζί; Ταπετσαρία; Άλλο
da: Tilsigtet syanvendelse: Til alle formål; Applikation; Rining; Knaphul; Broderi (hånd); Broderi (maskine); Tøjsyning; Jeans/denim; Læderarbejde; Udendørs/markise; Sammensyning; Quiltning; Overlocker; Pyntestikning; Polstring; Andet
th: การใช้งานเย็บผ้าที่จะนำไปใช้งาน: อเนกประสงค์; งานปะติดผ้า; เนาผ้า; รังดุม; งานปัก (ด้วยมือ); งานปัก (ด้วยจักร); เย็บเสื้อผ้า; ยีนส์/เดนิม; งานหนัง; กลางแจ้ง/กันสาด; การต่อผ้า; งานควิลท์; จักรโพ้ง/จักรพันขอบ; เย็บเดินตะเข็บ; ผ้าบุเฟอร์นิเจอร์; อื่นๆ
tr: Dikiş kullanım amacı: Çok amaçlı; Aplik; Teyel; İlik; Nakış (el); Nakış (makine); Giysi dikimi; Kot/denim; Deri işleme; Dış mekan/tente; Parça birleştirme; Kapitone; Overlok; Üst dikiş; Döşeme; Diğer
de: Vorgesehene Nähanwendung: Mehrzweck; Applikation; Heften; Knopfloch; Sticken (Hand); Sticken (Maschine); Kleidungsnähen; Jeans/Denim; Lederarbeiten; Outdoor/Markisen; Piecing; Quilten; Overlock; Absteppen; Polsterarbeiten; Sonstige
sk-SK: Zamýšľané použitie pri šití: Všestranné; Aplikácie; Stehovanie; Gombíkové dierky; Výšivka (ručná); Výšivka (strojová); Šitie odevov; Džínsy/denim; Práca s kožou; Outdoor/markízy; Zošívanie dielov; Prešívanie; Overlock; Prešívanie povrchu; Čalúnenie; Iné
zh-CN: 适用缝纫场景: 多用途; 贴布绣; 粗缝; 锁眼; 刺绣（手工）; 刺绣（机器）; 服装缝纫; 牛仔裤/牛仔布; 皮具制作; 户外/遮阳篷; 拼布; 绗缝; 拷边/包缝; 表面缉线; 室内装饰; 其他
sv: Avsett sömnadsområde: Allround; Applikation; Tråckling; Knapphål; Broderi (för hand); Broderi (maskin); Klädsömnad; Jeans/denim; Läderarbete; Utomhus/markis; Lappsömnad; Kviltning; Overlock; Dekorsöm; Möbeltapetsering; Annat
fi: Suunniteltu ompelukäyttö: Yleiskäyttöinen; Applikointi; Harsinta; Napinläpi; Kirjonta (käsin); Konekirjonta; Vaatteiden ompelu; Farkut/denim; Nahkatyöt; Ulkoilu/markiisi; Paloittelu (tilkkutyöt); Tikkaus (tilkkutyöt); Saumuri; Päällitikkaus; Verhoilu; Muu
hr-HR: Namijenjena aplikacija za šivanje: Višenamjensko; Aplikacija; Fircanje; Rupice za gumbe; Vezenje (ručno); Vezenje (strojno); Šivanje odjeće; Traperice/traper; Obrada kože; Za vanjsku upotrebu / tende; Spajanje komadića (piecing); Prošivanje (quilting); Endlarica / overlock; Završni bod (topstitching); Tapeciranje; Ostalo
pt-PT: Aplicativo de costura pretendido: Multiusos; Aplique; Alinhavo; Casa de botão; [Bordado (à mão), Bordado (à mão)]; Bordado (à máquina); Costura de vestuário; Calças de ganga/ganga; Trabalhos em pele; Exterior/toldo; Patchwork; Acolchoamento; Corte e cose/overlock; Pesponto; Estofos; Outro
nb: Tiltenkt bruksområde for sying: Allbruk; Applikasjon; Tråkling; Knapphull; Broderi (hånd); Broderi (maskin); Klessøm; Jeans/denim; Lærarbeid; Utendørs/markise; Lappesøm (Piecing); Quilting; Overlock; Stikninger; Møbeltapetsering; Annet
ro-RO: Aplicația de cusut prevăzută: Multifuncțional; Aplicație; Însăilare; Butonieră; Broderie (manuală); Broderie (la mașină); Cusut confecții; Blugi/denim; Marochinărie; Exterior/copertină; Piecing; Quilting; Surfilat/overlock; Cusătură de finisare; Tapițerie; Altele
cs: Zamýšlená šicí aplikace: Víceúčelové; Aplikace; Stehování; Knoflíková dírka; Vyšívání (ruční); Vyšívání (strojové); Šití oděvů; Džíny/denim; Práce s kůží; Outdoor/markýzy; Sešívání; Prošívání; Overlock; Ozdobné prošívání; Čalounění; Jiné
vi: Ứng dụng may dự định: Đa dụng; Đắp nổi; May lược; Làm khuy áo; Thêu (bằng tay); Thêu (bằng máy); May quần áo; Jeans/denim; Làm đồ da; Ngoài trời/mái hiên; Ghép mảnh; Chần bông; Máy vắt sổ/vắt sổ; Đường may trang trí; Bọc nệm; Khác
ja: 対象となる縫製用途: 万能用途; アップリケ; しつけ; ボタンホール; 刺繍（手縫い）; 刺繍（ミシン）; 衣服の縫製; ジーンズ/デニム; レザークラフト; アウトドア/オーニング; ピーシング; キルティング; ロックミシン/オーバーロック; トップステッチ; 室内装飾; その他
hu: Tervezett varrási alkalmazás: Általános célú; Rátét; Fércelés; Gomblyukazás; Kézi hímzés; Gépi hímzés; Ruhavarrás; Farmer; Bőrmunka; Kültéri/napellenző; Foltvarrás; Szteppelés / Tűzés; Lockolás/overlock; Dísztűzés; Kárpitozás; Egyéb
ru: Предназначенное швейное применение: Универсальное применение; Аппликация; Наметка; Петли для пуговиц; Вышивание (ручное); Вышивание (машинное); Пошив одежды; Джинсы/деним; Работа с кожей; Для улицы / тенты; Пэчворк (стачивание лоскутов); Квилтинг (стежка); Оверлок; Отстрочка; Обивка; Другое
ko: 재봉 용도: 다목적; 아플리케; 시침질; 단추 구멍; 자수(수작업); 자수(기계식); 의류 재봉; 청바지/데님; 가죽 공예; 야외/어닝; 피싱; 퀼팅; 서저/오버록; 탑스티칭; 업홀스터리; 기타
lt-LT: Numatyta siuvimo paskirtis: Universalus; Aplikacijos; Daigstymas; Sagos kilpa; Siuvinėjimas (rankomis); Siuvinėjimas (mašina); Drabužių siuvimas; Džinsai / džinsinis audinys; Odos dirbiniai; Lauko / tentų; Skiautinių siuvimas; Skiautinių dygsniavimas (Quilting); Kraštų apmėtymas (Overlokas); Viršutinis dygsniavimas; Baldų apmušalai; Kita
sl-SI: Predviden namen šivanja: Večnamensko; Aplikacije; Začasno šivanje; Gumbnice; Vezenje (ročno); Vezenje (strojno); Šivanje oblačil; Kavbojke/denim; Usnjarstvo; Na prostem/tende; Sestavljanje krpank; Prešivanje (quilting); Overlock/entlarica; Okrasni šiv; Tapetništvo; Drugo
es: Aplicación de costura prevista: Multiuso; Apliques; Hilvanado; Ojales; Bordado (a mano); Bordado (a máquina); Costura de prendas; Jeans/mezclilla; Marroquinería; Exteriores/toldos; Unión de piezas; Acolchado; Remalladora/overlock; Pespunte; Tapicería; Otra
en: Intended sewing application: All-purpose; Applique; Basting; Buttonhole; Embroidery (hand); Embroidery (machine); Garment sewing; Jeans/denim; Leatherwork; Outdoor/awning; Piecing; Quilting; Serger/overlock; Topstitching; Upholstery; Other
pl: Przeznaczony do szycia: Uniwersalne; Aplikacja; Fastrygowanie; Otwory na guziki; Haft (ręczny); Haft (maszynowy); Szycie odzieży; Dżins/denim; Kaletnictwo; Na zewnątrz/markizy; Łączenie kawałków materiału (piecing); Pikowanie; Owerlok; Stębnowanie; Tapicerstwo; Inne
fr: Usage de couture prévu: Multiusage; Appliqué; Faufilage; Boutonnière; Broderie (à la main); Broderie (à la machine); Couture de vêtements; Jeans/denim; Travail du cuir; Extérieur/auvent; Piéçage; Matelassage; Surjeteuse/surjet; Surpiqûre; Rembourrage; Autre
pt-BR: Aplicação de costura pretendida: Multiuso; Aplique; Alinhavo; Casa de botão; Bordado (à mão); Bordado (à máquina); Costura de vestuário; Jeans/denim; Trabalho em couro; Exterior/toldo; Piecing; Quilting; Overloque; Pesponto; Estofamento; Outra
bg-BG: Предназначение за шиене: Многофункционално; Апликация; Тропосване; Илици; Бродерия (ръчна); Бродерия (машинна); Шиене на дрехи; Дънки/деним; Обработка на кожа; За открито/тенти; Сглобяване; Куилтинг; Оверлог; Лицев шев; Тапицерия; Други
nl: Beoogde naaitoepassing: Multifunctioneel; Applicatie; Rijgen; Knoopsgat; Borduren (hand); Borduren (machine); Kleding naaien; Jeans/denim; Lederbewerking; Outdoor/zonnescherm; Patchwork; Quilten; Lockmachine/overlock; Doorstikken; Stofferen; Overig
zh-TW: 適用縫紉用途: 萬用; 貼花; 疏縫; 開釦眼; 手工刺繡; 機器刺繡; 服裝縫紉; 牛仔褲/丹寧布; 皮革工藝; 戶外/遮陽篷; 拼接; 絎縫; 拷克/包縫; 壓線; 傢飾布; 其他
it: Applicazione di cucito prevista: Multiuso; Applicazioni; Imbastitura; Asole; Ricamo (a mano); Ricamo (a macchina); Cucito per abbigliamento; Jeans/denim; Lavorazione della pelle; Esterni/tende da sole; Patchwork; Trapuntatura; Tagliacuci/overlock; Impuntura; Tappezzeria; Altro